臺灣士林地方法院交通事件裁定　　　　　　　　　九十三年度交聲字第一五八八號
　　原處分機關　臺北市交通事件裁決所
　　異　議　人
　　即受處分人　甲○○
右列受處分人因違反道路交通管理處罰條例案件，對於臺北市交通事件裁決所民國九
十三年十月二十一日所為之處分（原處分案號：北市裁三字第裁二二─ＡＧ0000
000號），聲明異議，本院裁定如左：
        主  文
異議駁回。
        理  由
一、按汽車駕駛人停車時，併排停車者，處新臺幣（下同）六百元以上一千二百元以
    下罰鍰，道路交通管理處罰條例第五十六條第一項第六款定有明文。又「停車」
    係指車輛停放於道路兩側或停車場所，而不立即行駛者，道路交通管理處罰條例
    第三條第十款規定甚明。
二、原處分意旨略以：異議人甲○○所有車號ＢＡ─七四六一號車於民國九十三年八
    月二十五日上午九時五十一分許，在臺北市○○路○段一三六巷，經臺北市政府
    警察局內湖分局員警舉發併排停車，爰依道路交通管理處罰條例第五十六條第一
    項第六款規定處罰鍰一千二百元。
三、異議意旨略以：九十三年八月二十四日及二十五日，中度颱風艾莉挾帶強風豪雨
    侵襲北臺灣，雨勢驚人，異議人為免其自小客車遭水淹沒，不得已方將其自小客
    車移停於地勢較高臺北市○○路○段一三六巷路邊，此應屬緊急避難行為。且當
    時因颱風影響，臺北市各公、私立機構及學校皆停止上班、上課，道路人車稀少
    ，縱併排停車亦應不致於造成道路壅塞之情形。又本案以最高額度一千二百元處
    罰，實不符比例原則云云。
四、異議人對於其所有之上開車號自小客車，確有於前揭時、地併排停車之違規事實
    乙節並不爭執，復有舉發違反道路交通管理事件通知單及採證照片影本附卷可稽
    ，惟以前詞置辨，然查：
   (一)臺北市政府於九十三年八月二十四日艾莉颱風過境期間，曾由臺北市政府新聞
     處藉由媒體發布新聞稿聲明：「一、橋樑或高架快速道路僅准予單排靠右停放
     ，禁止併排停車，匝道本線及出入口前後十公尺範圍內禁止停放；機車禁止停
     放於高架道路；當橋樑有快慢分隔島時，車輛應停於最外側快車道，機慢車道
     禁止停車。二、市區○○道路單排靠邊停放，禁止併排，設有分隔島之快車道
     嚴格禁止停車。三、消防巷道、路口十公尺、公車站牌、消防栓禁止停車。四
     、除上述禁止停車地點、位置外，臺北市區○○道路、橋樑均開放車輛停放，
     車輛停車應緊靠路側停放，停靠時駕駛者應注意往來行駛車輛及行人之安全。
     」，是以依上所述，市區○○道路於艾莉颱風過境期間，亦僅開放單排靠邊停
     放，並禁止併排停車。且按所謂緊急避難，以因避免自己或他人生命、身體、
     自由、財產之緊急危難而出於不得已之行為為要件，所謂不得已之行為，即其
     行為之取捨，只此一方，毫無選擇餘地，或選擇之可能性者而言。如緊急危難
     發生之際，尚有其他方法可以避免自己或他人權益之危害者，即難謂為不得已
     。經查：颱風來臨與否及因此挾帶雨量之多寡，事前中央氣象局均有發佈預報
     ，並經由各平面媒體及電子媒體昭諸社會大眾，異議人若恐所有車輛有遭淹水
     之虞，因而未雨綢繆，亦應儘早尋找適當合法處所停放其所有上開車輛，殊無
     圖一己之便併排停車之理，顯見異議人藉詞躲避水患始違規停車云云，與緊急
     避難之構成要件有別，應屬推諉圖卸之詞，尚難以此免責。
   (二)異議人又辯稱當天道路人車稀少，縱併排停車亦不致造成道路壅塞云云，惟按
     併排停車之處罰，係因駕駛人將車輛停放於正常停車位置外之車道上，易生車
     輛往來危險並造成合法用路權人之不便，駕駛人有併排停車之違規行為即應受
     罰，不以事實上造成危害為必要，亦不以是否造成路況壅塞為取締標準。且主
     管機關制定違反道路交通管理事件統一裁罰標準表時，已就併排停車部分，區
     分機器腳踏車及汽車之不同，而於道路交通管理處罰條例第五十六條第一項第
     六款規定之法定處罰範圍內異其處罰之金額，且就汽車併排停車，一律處罰鍰
     一千二百元，並未區分是否於期限內繳納罰鍰或到案聽候裁決而有不同，原處
     分機關對罰鍰金額亦無裁量之餘地。從而原處分機關審酌異議人違規車輛為汽
     車，依道路交通管理處罰條例第五十六條第一項第六款及違反道路交通管理事
     件統一裁罰標準表之規定，對異議人違規行為裁處一千二百元之罰鍰，核無不
     當。是異議人前揭所辯，均不足採信。本件事證明確，異議人有併排停車之違
     規行為應堪認定。
五、綜上所述，異議人確有在前揭時地併排停車之違規行為。從而原處分機關依前揭
    道路交通管理處罰條例第五十六條第一項第六款規定裁處異議人罰鍰一千二百元
    ，核無違誤，本件異議人之異議為無理由，自應將其異議駁回。
據上論斷，應依道路交通案件處理辦法第十九條，裁定如主文。
中　　　華　　　民　　　國　　九十三　　年　   十二　　　月　　  六　　 日
                                    臺灣士林地方法院交通法庭
                                        法  官  許  碧  惠
右正本證明與原本無異
如不服本裁定，應於送達後五日內向本院提出抗告狀
                                        書記官  陳  美  英
中　　　華　　　民　　　國　　九十三　　年　 　十二　  　月　　　十　　　日
